【裁判字號】    92,易,1436
【裁判日期】    920715
【裁判案由】    違反商標法
【裁判全文】
臺灣高雄地方法院刑事判決                        九十二年度易字第一四三六號
    公  訴  人  臺灣高雄地方法院檢察署檢察官
    被      告  甲○○
    選任辯護人  洪文佐律師
右列被告因違反商標法案件，經檢察官提起公訴（九十二年度偵字第九一八七號），
本院判決如左：
    主  文
甲○○共同連續明知為意圖欺騙他人，於同一商品，使用相同於他人註冊商標之圖樣
之商品，意圖販賣而陳列，累犯，處有期徒刑陸月，如易科罰金，以參佰元折算壹日
。
扣案仿冒「ＲＯＬＥＸ」商標圖樣之手錶貳佰伍拾只及目錄參本，均沒收。
    事  實
一、甲○○曾於民國八十七年間因違反商標法案件，經臺灣高等法院高雄分院判處有
    期徒刑五月確定，並於八十七年十月二十一日易科罰金執行完畢，詎仍不知悔改
    ，明知「ＲＯＬＥＸ」之商標圖樣，係瑞士商瑞士勞力士錶廠向我國經濟部中央
    標準局（已於八十八年一月二十六日改制為經濟部智慧財產局）申請註冊登記，
    並取得商標專用權之商標，指定使用於鐘錶及其組件類及其他應屬本類之一切商
    品，且尚在專用期間內（專用期間自五十四年十月一日起至九十四年九月三十日
    止），而勞力士錶廠所生產之鐘錶及其組件，在國際、國內市場行銷多年、品質
    著有信譽，為業界及相關消費大眾所共知，任何人未經商標專用權人之同意或授
    權，不得於同一商品或類似商品，使用相同或近似於此等註冊商標商品。詎甲○
    ○明知不詳真實姓名年籍綽號「阿義」之成年男子，於九十二年四月十三日晚間
    十一時許，所交予寄賣之手錶二百五十只係未經上開商標專用權人之同意或授權
    使用相同於上開商標圖樣之仿冒手錶，竟與綽號「阿義」之成年男子共同基於意
    圖欺騙他人而販賣前開手錶營利之概括犯意聯絡，未經上開商標專用權人之同意
    或授權，即自該日晚間起，將綽號「阿義」之人所寄賣之仿冒勞力士手錶二百五
    十只，陳列在高雄市○○○路七十二之一號店內，擬以每只新台幣（下同）一千
    元至二千五百元不等之價格，販賣予不特定之人牟利，甲○○並可由販出每只手
    錶中抽取一成至二成不等之利潤。嗣尚未售出，即為警於九十二年四月十五日晚
    間十時三十分許，在上址當場查獲，並扣得仿冒之勞力士手錶二百五十只及目錄
    三本。
二、案經高雄市政府警察局前鎮分局移送臺灣高雄地方法院檢察署檢察官偵查起訴。
    理  由
一、右揭事實，業據被告甲○○於警訊、偵查中及本院審理時坦承不諱，並據告訴人
    瑞士商瑞士勞力士錶廠之代理人乙○○於警訊中指述：扣案之手錶均係仿冒品無
    訛等語綦詳（見九十二年四月十六日警訊筆錄），且「ＲＯＬＥＸ」之商標圖樣
    ，為瑞士商勞力士錶廠商標專用權人所有，指定使用於鐘錶及其組件類及其他應
    屬本類之一切商品，且尚在專用期間等情，有經濟部中央標準局商標註冊證一紙
    附於警卷可稽，並有鑑定證明一紙在卷可參，顯見扣案之手錶均確係仿冒品無訛
    ；此外，復有營業場所檢查紀錄表、扣押筆錄各一份及照片十九張附卷可稽，並
    有仿冒之勞力士手錶二百五十只及目錄三本扣案可資佐證，被告自白核與事實相
    符，應堪採信，本件事證明確，被告犯行洵堪認定。
二、核被告甲○○所為，係犯商標法第六十三條之明知為仿冒商品而意圖販賣而陳列
    罪。被告與綽號「阿義」成年男子間，有犯意之聯絡及行為之分擔，為共同正犯
    。又被告多次意圖販賣而陳列仿冒品之犯行，時間緊接、手法相同，觸犯構成要
    件相同之罪名，顯係基於概括犯意而為之，為連續犯，應以一罪論，並加重其刑
    。被告曾於八十七年間因違反商標法案件，經臺灣高等法院高雄分院判處有期徒
    刑五月確定，並於八十七年十月二十一日易科罰金執行完畢，此有臺灣高雄地方
    法院檢察署刑案資料查註紀錄表及臺灣高等法院被告全國前案紀錄表各一份在卷
    可憑，其於五年內再犯本件有期徒刑以上之罪，為累犯，應依法加重其刑，並遞
    加重之。爰審酌商標具有辨識商品來源之功用，企業者通常經過相當時間並投入
    大量資金於商品之行銷及品質之改良，始得使該商標具有代表一定品質之效，被
    告竟為貪圖小利，意圖販賣品質低劣之仿冒品，對商標權人之權益侵害非小，並
    有害國家之國際形象，且曾有違反商標法之前科紀錄，仍不知悔改警惕，且所查
    獲之仿冒手錶數量多達二百五十只，惡性非輕，惟念其犯後坦承犯行，陳列之時
    間非長等一切情狀，量處如主文所示之刑，並諭知易科罰金之折算標準，以資懲
    儆。扣案之仿冒「ＲＯＬＥＸ」商標圖樣之手錶二百五十只，為被告犯商標法第
    六十三條之罪所販賣之仿冒商品，應依同法第六十四條之規定，不問屬於犯人與
    否，均宣告沒收。至扣案之目錄三本，係供犯罪所用之物，且共犯綽號「阿義」
    之人所有，業經被告供明在卷可按，應依刑法第三十八條第一項第二款併予宣告
    沒收。
據上論斷，應依刑事訴訟法第二百九十九條第一項前段，商標法第六十三條、第六十
四條，刑法第十一條、第二十八條、第五十六條、第四十七條、第四十一條第一項、
第三十八條第一項第二款，罰金罰鍰提高標準條例第二條，判決如主文。
中      華      民      國    九十二    年      七      月     十五     日
                                  臺灣高雄地方法院刑事第三庭
                                      法  官    廖純卿
右正本證明與原本無異。
如不服本判決，應於判決送達後十日內，向本院提出上訴狀。
                                      書記官    劉企萍
中      華      民      國    九十二    年      七      月     十五     日
附錄本案論罪科刑法條全文：
商標法第六十三條
明知為前條商品而販賣、意圖販賣而陳列、輸出或輸入者，處一年以下有期徒刑、拘
役或科或併科新台幣五萬元下以罰金。
商標法第六十四條：
犯前二條之罪所製造、販賣、陳列、輸出或輸入之商品，不問屬於犯人與否，沒收之
。


司法院資訊處製作；財團法人民間司法改革基金會備份。
